【裁判字號】    98,交聲,3910
【裁判日期】    981214
【裁判案由】    交管條例聲異
【裁判全文】
臺灣板橋地方法院交通法庭裁定        98年度交聲字第3910號
原處分機關  交通部公路總局臺北區監理所
異  議  人  皇家客運有限公司
代  表  人  甲○○
上列異議人因不服原處分機關於民國98年10月21日所為北監自裁
字第裁40-A00000000號違反道路交通管理事件裁決書所為處分，
經聲明異議，本院裁定如下：
    主  文
異議駁回。
    理  由
一、本件聲明異議意旨詳如附件聲明異議狀所載。
二、按「汽車駕駛人，行經有燈光號誌管制之交岔路口闖紅燈者
    ，處新臺幣一千八百元以上五千四百元以下罰鍰」、「汽車
    駕駛人有左列各款所列條款之一者，除依原條款處罰鍰外，
    並予記點：三、有第43條、第53條或第54條情形之一者，各
    記違規點數三點」，道路交通管理處罰條例第53條第1 項、
    第63條第1 項第3 款定有明文。又按有關「闖紅燈」行為之
    認定，於道路交通管理處罰條例中並未見相關之解釋，另依
    道路交通標誌標線號誌設置規則第170 條第1 項「停止線用
    以指示行駛車輛停止之界限，車輛停止時，其前懸部分不得
    伸越該線。」及同規則第206 條第1 項第5 款( 一) 車輛面
    對圓形紅燈表示禁止通行，不得超越停止線或進入路口。惟
    若據此認定超越停止線即為闖紅燈，則一般大眾恐難以接受
    ，亦非道路交通管理處罰條例當初立法精神。故為促使駕駛
    人回歸於對標線之認知，同時兼顧執法技術層面與大眾接受
    程度，茲將面對圓形紅燈時超越停止線或闖紅燈之認定敘敘
    如後：( 一) 車輛面對紅燈時仍逕予穿越路口至銜接路段，
    含左轉、直行、迴轉及右轉（依箭頭綠燈允許行駛者除外）
    即視為闖紅燈之行為。( 二) 有繪設路口範圍者：車輛無視
    於紅燈警示，有穿越路口之意圖，而車身已伸入路口範圍亦
    視同闖紅燈；若僅伸越停止線而未達路口範圍者，則視為不
    遵守標線指示（可以處罰條例第60條第3 項之規定處分之）
    。( 三) 無繪設路口範圍者：以車輛無視於紅燈號誌，而有
    穿越路口之企圖，其車身並已伸越停止線並足以妨害其他方
    向人（若有行人穿越道）、車通行者亦以闖紅燈論處；若僅
    車身伸越停止線則已不遵守標線指示視之，此有交通部82年
    4 月22日交路(82) 字第009811號函意旨足資參照。
三、經查：異議人所有之車號7E-0267 號自小客車於98年8 月3
    日11時57分許，在臺北市○○○○○路口往北，於其行駛方
    向之路口號誌為紅燈之際，其駕駛該車之前輪已越過停止線
    ，致觸動現場所設置之微電腦S 感應線圈型自動採證多功能
    相機而遭拍照採證，經原舉發單位臺北市政府警察局中山分
    局逕行製單舉發之事實，此為異議人所不爭執，且有臺北市
    政府警察局舉發違反道路交通管理事件通知單影本1 紙、採
    證照片2 張在卷可證，是上開事實，堪予認定。雖異議人辯
    稱當時是紅燈越線云云，惟觀諸上開採證照片2 張所示之數
    據各為「R01.4 」、「R02.4 ，V=35」可知，於路口號誌紅
    燈第1.4 秒時，異議人所有之前開車輛前車輪已穿越停止線
    並壓在感應圈上、後車輪亦在停止線上，致啟動現場設置之
    微電腦S 感應線圈型自動採證，且於紅燈第2.4 秒時，該車
    輛已完全經過停止線與行人斑馬線區○○路口範圍、且車速
    為時速35公里，亦足認異議人車輛於斯時並無煞停意圖，揆
    諸前開規定及說明，異議人違規事證明確，異議人所辯顯係
    事後卸責之詞，不足採信。綜上所述，本件原處分機關以異
    議人上開違規行為明確，依道路交通管理處罰條例第53條第
    1 項、第63條第1 項第3 款之規定，裁處異議人新臺幣（下
    同）2700元之罰鍰，並記違規點數3 點，應無任何違法或不
    當之處。茲本件異議人不服原處分機關所為上開裁決書之處
    分，聲明異議，而空言指摘云云，揆諸上述，為無理由，應
    予駁回。
據上論斷，應依道路交通案件處理辦法第19條，裁定如主文。
中    華    民    國    98    年    12    月    14    日
                    交通法庭  法  官  林 晏 鵬
上列正本證明與原本無異。
如不服本裁定，應於裁定送達後五日內敘明抗告理由，向本院提
出抗告狀。
                              書記官  陳 映 孜
中    華    民    國    98    年    12    月    15    日


司法院資訊處製作；財團法人民間司法改革基金會備份。
